臺灣臺中地方法院民事判決
110年度中小字第4433號
原      告  陳秉祿  
被      告  林晃義  

訴訟代理人  吳孟育律師
上列當事人間請求損害賠償事件，本院於民國110年12月15日言
詞辯論終結，判決如下：
   主       文
原告之訴駁回。
訴訟費用由原告負擔。 
    事實及理由
一、原告主張：原告為門牌號碼臺中市○○區○○○路00號狀元紅大
    樓社區住戶（下稱系爭社區），被告則任職該社區日班管理
    員，原告前於民國110年6月20日、同年月30日上午，透過家
    中之對講向被告反應樓上住戶噪音問題，被告竟不予理會，
    經原告親至管理室詢問結果，被告態度亦屬不佳，致使原告
    受有精神折磨而人格權受有損害。為此，爰依侵權行為之法
    律關係，請求被告賠償新臺幣36,000元。
二、被告則抗辯：被告接獲原告通知後，業已前往6、7樓巡視，
    然未發現有何異狀或吵雜聲，其後經原告再度反應噪音乃因
    兒童奔跑所造成後，被告再以電話聯繫該住戶結果，該住戶
    則回覆以：當時家中並無孩童，僅有夫妻二人在客廳而已等
    語，依此，被告並無怠於職守不予理會原告之行為；況被告
    之行為是否具有可責性、違法性，原告是否因被告行為受有
    損害，均未見原告舉證證明等語。並聲明：原告之訴駁回。
三、本院之判斷　　
　㈠原告主張之上開事實，故據其提出系爭社區大樓公告為證(本
    院卷第27至31頁)，然為被告所否認，並以前詞置辯。是本
    件應審究者厥為：被告之行為是否有侵害原告之人格權？
  ㈡按因故意或過失，不法侵害他人之權利者，負損害賠償責任
    。不法侵害他人之身體、健康、名譽、自由、信用、隱私、
    貞操，或不法侵害其他人格法益而情節重大者，被害人雖非
    財產上之損害，亦得請求賠償相當之金額。民法第184條第1
    項前段、第195條第1項前段分別定有明文。次按民法第184
    條第1項前項規定侵權行為以故意或過失不法侵害他人之權
    利為成立要件，故主張對造應負侵權行為責任者，應就對造
    之有故意或過失負舉證責任（最高法院58年台上字第1421號
    判決要旨參照) 。查原告固主張被告處理原告反應之噪音問
    題過程中有言語、措辭不當之情事，然於本院審理時供稱：
    當時並未就被告之言語、用詞錄音，也沒有其他舉證等語（
    本院卷第59至60頁），則被告所為回應為何，實屬未明；此
    外，原告所提狀元紅大樓公告，其內容乃原告向管理委員會
    提案改善被告執行管理員時之口氣及態度問題，雖經主任委
    員口頭對被告告誡執行，然實僅有原告單方主張，並未有其
    他佐證，亦有公告影本附卷可參（本院卷第27頁），實難遽
    為被告侵害原告人格法益之證明。此外，原告並未再舉證證
    明被告之行為如何與侵權行為之構成要件該當，則原告主張
    被告侵害原告之人格權，舉證即有未足，並非可採。
四、綜上所述，原告就被告侵害其權利之情舉證尚有未足，從而
    ，原告請求被告賠償其非財產上損害，難認屬無據，依此，
    原告依侵權行為之法律關係，請求被告給付36,000元，為無
    理由，應予駁回。
五、本件事證已臻明確，兩造其餘攻擊防禦方法及證據，核與判
    決之結果不生影響，爰不一一論列，併此敘明。　　
六、訴訟費用負擔之依據：民事訴訟法第78條。 
中　　華　　民　　國　　110 　年　　12　　月　　29　　日
                  臺灣臺中地方法院臺中簡易庭
                              法　官　陳航代
以上為正本，係照原本作成。
如不服本判決，應於送達後20日內，以判決違背法令為理由，向
本院提出上訴狀並表明上訴理由（上訴理由應表明一、原判決所
違背之法令及其具體內容；二、依訴訟資料可認為原判決有違背
法令之具體事實），如於本判決宣示後送達前提起上訴者，應於
判決送達後20日內補提上訴理由書（須附繕本）。 
中　　華　　民　　國　　111 　年　　1 　　月　　3 　　日
                              書記官  廖鳳美